【裁判字號】    99,交訴,1
【裁判日期】    990223
【裁判案由】    肇事逃逸等
【裁判全文】
臺灣苗栗地方法院刑事判決               99年度交訴字第1號
公  訴  人  臺灣苗栗地方法院檢察署檢察官
被      告  甲○○
上列被告因肇事逃逸等案件，經檢察官提起公訴（98年度偵字第
6344號），被告於準備程序中就被訴事實為有罪之陳述，經本院
裁定改依簡式審判程序審理，茲判決如下：
    主  文
甲○○犯肇事致人傷害逃逸罪，處有期徒刑陸月，如易科罰金以
新台幣壹仟元折算壹日，緩刑貳年，並應支付新台幣拾萬元損害
賠償予被害人乙○○（支付日期方式如下：於民國99年2 月12
日前支付新台幣萬元予被害人乙○○，另自民國99年3 月份起
，於每月12日之前支付新台幣壹萬元予被害人乙○○迄支付完畢
為止。如有一期不履行，視為全部到期）。
    犯  罪  事  實
一、甲○○於民國98年11月1 日上午7 時20分許，駕駛車號JZ-6
    75 0號自用小客車，沿苗栗縣竹南鎮○○里○○路由南往北
    方向行駛，至竹南鎮○○路與和興路口時欲右轉和興路，其
    行向號誌為紅燈，本應注意汽車行駛至交岔路口，應遵守燈
    光號誌，且應注意車前狀況，並隨時採取必要之安全措施，
    而依當時情形又無不能注意之情事，因疏未注意遵守紅燈號
    誌停止於交岔路口前，且未注意車前狀況，貿然右轉，致撞
    及沿正覺路由北往南橫越馬路之行人乙○○，致乙○○受有
    右小腿後側大挫傷性皮瓣之傷害（傷害部分，業經撤回告訴
    ，另為不受理判決）。甲○○於駕車肇事致人受傷後，竟未
    下車救護，基於肇事逃逸之犯意，仍繼續駕駛逃逸無蹤。嗣
    經警調閱路口及超商監視器畫面，而循線查獲上情。
二、案經乙○○訴由苗栗縣警察局竹南分局報告臺灣苗栗地方法
    院檢察署檢察官偵查起訴。
    理  由
一、按簡式審判程序之證據調查，不受第159 條第1 項之限制，
    刑事訴訟法第273 條之2 定有明文，是依上開規定，於行簡
    式審判程序之案件，被告以外之人於審判外之陳述，除有其
    他不得作為證據之法定事由外，應認具有證據能力。查本件
    既經裁定適用簡式審判程序，是以下所引用之審判外言詞或
    書面陳述，應均得作為本件之論斷證據。
二、認定犯罪事實所憑之證據及其認定之理由（本件因裁定適用
    簡式審判程序，依刑事訴訟法第310 條之2 準用同法第454
    條規定，以下僅引用證據名稱及出處）：
(一)、被告於檢察官98年12月15日偵訊時之自白（偵卷第37頁）、
    本院99年2 月5 日準備程序及審理時之自白（本院卷第34頁
    、41頁、45頁）。
(二)、被害人乙○○於警詢時（偵卷第13頁至15頁）、檢察官98年
    12 月15 日偵訊時之證述（偵卷第36頁）。
(三)、苗栗縣警察局竹南分局職務報告（偵卷第16頁、17頁）。
(四)、為恭紀念醫院診斷證明書（偵卷第21頁）。
(五)、苗栗縣警察局竹南分局道路交通現場圖（偵卷第22頁）、調
    查報告表（偵卷第23頁、24頁）。
(六)、車號查詢汽車車籍資料（倉第25頁反面）。
(七)、現場圖及監視錄影器翻拍照片8 幀（偵卷第27頁至30頁）。
三、按「逃逸」者，係指逃離不見蹤跡（最高法院94年度台上字
    第2152號判決參照），查被告駕車撞及被害人後，竟逃離肇
    事現場不見蹤跡，是核其所為係犯刑法第185 條之4 之肇事
    致人傷害逃逸罪。
四、爰審酌被告專科畢業之智識程度、所生危害、肇事後之態度
    及業已於98年2 月5 日與被害人達成調解，賠償被害人乙○
    ○新台幣10萬元，有調解紀錄表1 紙在卷足稽（本院卷第47
    頁），及被告前因工傷，領有殘障手冊（本院卷第27頁），
    斟酌公訴人之求刑，量處有期徒刑6 月，如易科罰金以新台
    幣1 千元折算1 日
    ．以資懲戒。
五、緩刑之諭知：查被告未曾因故意犯罪受有期徒刑以上刑之宣
    告者，有臺灣高等法院被告前案紀錄表1 紙在卷足按，其因
    一時失慮，偶罹刑典，事後已坦承犯行，深具悔意，態度誠
    懇，經此刑之宣告後，應知警惕而無再犯之虞，且已與被害
    人達成調解，被害人亦已表示宥恕被告（本院卷第41頁），
    且被告現撫養3 名小孩，如受刑之執行，將使其家庭生活陷
    於困境，參照法院加強緩刑宣告實施第要點第2 點第1 項第
    5 款、第6 款、第10款之規定，本院認暫以不執行其刑為當
    ，爰予宣告緩刑2 年，用啟自新。並依刑法第74條第2 項第
    3 款規定，依照被告與被害人所達成之調解條件，命被告支
    付新台幣10萬元損害賠償予被害人乙○○（支付日期方式如
    下：於民國99年2 月12日前支付新台幣3 萬元予被害人乙○
    ○，另自民國99年3 月份起，於每月12日之前支付新台幣1
    萬元予被害人乙○○迄支付完畢為止。如有一期不履行，視
    為全部到期）。
五、據上論斷，應依：
(一)、刑事訴訟法第273 條之1 第1 項、第299 條第1 項前段、第
    310 條之2、第454條。
(二)、刑法第185 條之4 、第41條第1 項前段、第74條第1 項第1
    款、第2項第3款，判決如主文。
中    華    民    國    99    年    2     月    23    日
                  刑事第一庭    法  官  林信旭
以上正本證明與原本無異。
如不服本判決應於收受判決後10日內向本院提出上訴書狀，並應
應敘述具體理由。其未敘述上訴理由者，應於上訴期間屆滿後20
日內向本院補提理由書( 均須按他造當事人之人數附繕本) 「切
勿逕送上級法院」。告訴人或被害人如對本判決不服者，應具備
理由請求檢察官上訴，其上訴期間之計算係以檢察官收受判決正
本之日期為準。
                                書記官  黃雅琦
中    華    民    國    99    年    2     月    23    日
本判決附錄論罪科刑之法條：
中華民國刑法第185條之4
（肇事遺棄罪）
駕駛動力交通工具肇事，致人死傷而逃逸者，處 6 月以上 5 年
以下有期徒刑。

司法院資訊處製作；財團法人民間司法改革基金會備份。
